【裁判字號】    98,上易,1007
【裁判日期】    980630
【裁判案由】    傷害等
【裁判全文】
臺灣高等法院臺中分院刑事判決        98年度上易字第1007號
上  訴  人
即  被  告  甲○○
上列上訴人因傷害等案件，不服臺灣臺中地方法院97年度易字第
3946號中華民國98年4月20日第一審判決（起訴案號：臺灣臺中
地方法院檢察署97年度偵字第11004號），提起上訴，本院判決
如下：
    主  文
上訴駁回。
    理  由
一、按依刑事訴訟法第350條、第361條、第362條、第367條規定
    ，不服地方法院之第一審判決而上訴者，須提出上訴書狀，
    並應敘述具體理由，為上訴必備之程式；其所提出之書狀未
    敘述上訴理由，或僅曾以言詞陳述上訴理由者，均應於上訴
    期間屆滿後20日內補提理由書於第一審法院。第一審法院經
    形式審查，認逾期未補提上訴理由者，應定期間先命補正；
    逾期未補正者，為上訴不合法律上之程式，應以裁定駁回。
    倘已提出上訴理由，但所提非屬具體理由者，則由第二審法
    院以上訴不合法律上之程式，判決駁回。而所謂具體理由，
    必係依據卷內既有訴訟資料或提出新事證，指摘或表明第一
    審判決有何採證認事、用法或量刑等足以影響判決本旨之不
    當或違法，而構成應予撤銷之具體事由，始克當之（例如：
    依憑證據法則具體指出所採證據何以不具證據能力，或依憑
    卷證資料，明確指出所為證據證明力之判斷如何違背經驗、
    論理法則）；倘僅泛言原判決認定事實錯誤、違背法令、量
    刑失之過重或輕縱，而未依上揭意旨指出具體事由，或形式
    上雖已指出具體事由，然該事由縱使屬實，亦不足以認為原
    判決有何不當或違法者（例如：對不具有調查必要性之證據
    ，法院未依聲請調查亦未說明理由，或援用證據不當，但除
    去該證據仍應為同一事實之認定），皆難謂係具體理由，俾
    與第二審上訴制度旨在請求第二審法院撤銷、變更第一審不
    當或違法之判決，以實現個案救濟之立法目的相契合，並節
    制濫行上訴（最高法院97年度臺上字第892號刑事判決意旨
    參照）。
二、本件上訴人即被告甲○○（下稱被告）上訴理由狀所載理由
    略謂：本件買賣契約書其他約定事項第3條，係指告訴人有
    權「監督驗收完成」系爭建物，然施工期間之公共安全及損
    害賠償責任均由林昱妡等人負責，告訴人並無任何權利，告
    訴人應待該建物完成時，才又權利進入該建物，進行驗收，
    原審此部分之認定，與事實不符。因本件建物內部尚在施工
    中，非施工人員不得進入，在未點交前，所有權人仍得禁止
    告訴人進入工地現場，而被告係受告訴人委託管理工地，維
    護現場施工進行順暢，告訴人在被告勸阻下，仍執意進入施
    工現場，被告阻止其進入，乃是權利之行使。且該處係在系
    爭不動產之入口處，僅居住人或經過允許之人，才可進入，
    並非公共通道，原判決指被告係在公共走道阻止告訴人進入
    ，實有誤會。被告並不記得是否有說過侮辱告訴人之言語，
    由原審勘驗之錄影帶內容即可知，被告所述「我不會那麼賤
    」，係指自己之意思，並非說「乙○○那麼賤」，係告訴人
    自稱「你不要這樣口口聲聲說我賤」。又被告說「我告訴你
    ，再跟我說話的是瘋子」，是指被告不想再與告訴人爭吵講
    話，等警察來再說。此均係告訴人誤會，原審依據勘驗內容
    ，認定被告有公然侮辱，與事實不符。被告在阻止告訴人進
    入時，告訴人不慎跌倒受傷，並非被告故意致傷，告訴人在
    其丈夫全程錄影過程，刻意製造被傷害之情事，實有設局讓
    被告入罪之陷害。又依錄影帶內容，並無告訴人受傷之畫面
    ，只有告訴人跌倒之畫面，故告訴人是否當時受傷或事後臨
    訟製造，實有再予調查之必要。本案之發生，被告實係出於
    無奈告訴人一直以身體推擠被告，被告只是擋住告訴人，並
    無主動出手傷害告訴人云云。惟查：
  (一)被告因不服地方法院之第一審判決而於98年6月15日向原審
    法院具狀提出上訴理由狀敘明上訴理由，依刑事訴訟法第36
    1條第2項條文、立法修正理由及上開最高法院判決意旨，被
    告倘已提出上訴理由，但所提非屬具體理由者，由第二審法
    院以上訴不合法律上之程式，以判決駁回之。至於上訴理由
    是否具體，係屬第二審法院審查範圍，則不在命補正之列（
    參見法院辦理刑事訴訟案件應行注意事項第162點），合先
    敘明。
  (二)原審判決就認定被告犯罪所憑之證據，已經詳細調查審酌，
    經核無違證據及論理法則，對於被告有利之證據及辯解，並
    說明如何不可採之理由。就量刑方面，亦已審酌被告犯罪之
    一切情狀而量處其刑，尚屬妥適，並無過重或過輕之情形。
    被告提起上訴，固具備形式上之理由，但其並未提出新事證
    ，以供調查。亦未依據卷內之訴訟資料，指摘原審判決有何
    足以影響判決本旨之不當或違法，構成應予撤銷之具體事由
    ，其仍執陳詞，再事爭執，徒憑己意漫指原審判決不當，所
    述各節，均不足以動搖原判決認定犯罪事實及量刑之基礎，
    難認係具體理由，其上訴顯然違背法律上之程式，應予駁回
    ，並不經言詞辯論為之。
據上論斷，應依刑事訴訟法第367條前段、第372條，判決如主文
。
中    華    民    國    98    年    6     月    30    日
            刑事刑十一庭  審判長法  官  陳  朱  貴
                                法  官  何  志  通
                                法  官  郭  同  奇
以上正本證明與原本無異。
不得上訴。
                                書記官  康  孝  慈
中    華    民    國    98    年    7     月    1     日


司法院資訊處製作；財團法人民間司法改革基金會備份。
